# 请教陈老师@chenyiwei @chenyiwei 借壳上市都要按照反向购买处理吗？

提问人：ygdkbhzms 时间：2020-10-14 08:55:00
请教陈老师，借壳上市，先通过现金从老股东购买控股权， 1 年内注入资产构成重大资产重组，形成借壳上市，此时是否还需要按照反向购买来处理？如果是 3 年没呢？还有，新三板也是这样吗？

回答人：chenyiwei
对这个问题的判断，更重要的是判断“取得控制权”和“注入资产”两者是否构成一揽子交易。如果构成一揽子交易的，则不论间隔期多久，在注入资产完成时，上市公司的合并报表均应按照反向购买基础编制。
是否构成一揽子交易，根据《企业会计准则第 33 号——合并财务报表（ 2014 年修订）》第五十一条的规定判断。